臺灣高等法院刑事裁定
111年度抗字第1400號
抗  告  人  
即  受刑人  張育停



上列抗告人即受刑人因聲請定其應執行刑案件，不服臺灣新北地
方法院中華民國111年8月4日裁定（111年度聲字第1771號），提
起抗告，本院裁定如下：
    主  文
原裁定撤銷。
張育停犯如附表所示各罪所處之刑，應執行有期徒刑柒年陸月。
    理  由
一、數罪併罰合併定應執行刑，旨在綜合斟酌犯罪行為之不法與
    罪責程度，及對犯罪行為人施以矯正之必要性，而決定所犯
    數罪最終具體應實現之刑罰，以符罪責相當之要求，是法院
    於酌定應執行刑時，除不得違反刑法第51條之規定，並應體
    察法律規範之目的，謹守法律內部性界限，以達刑罰經濟及
    恤刑之目的。又法院依刑法第51條第5 款規定酌定執行刑者
    ，自應注意刑罰邊際效應隨刑期而遞減及行為人所生痛苦程
    度隨刑期而遞增之情形，並考量行為人復歸社會之可能性，
    妥適定其執行刑，尤應注意行為人之年紀與生活狀況等情，
    避免因長期之刑罰執行造成行為人復歸社會之阻礙。至執行
    刑之酌定標準，法雖無明文，惟參考德國刑法第54條第1 項
    規定及近年來實務之經驗，具體而言，法院應就被告本身及
    所犯各罪間之關係為整體評估檢視，進行充分而不過度之評
    價，於審酌各罪間之關係時，應考量個別犯行之時間、空間
    之密接程度、各行為所侵害法益之專屬性或同一性（如侵害
    法益之異同、是否屬具不可替代或不可回復性之個人法益）
    、數罪對法益侵害之加重效應等，暨斟酌罪數所反應被告人
    格特性、犯罪傾向及對被告施以矯正之必要性等情狀，而為
    妥適、合目的性之裁量，以符罪責相當、特別預防之刑罰目
    的。因此，法院於酌定執行刑時，應體察法律恤刑之目的，
    綜合考量上開條件，為妥適裁量，並於裁判內說明其裁量之
    理由，否則即有裁量權行使不當及理由欠備之違法（最高法
    院111年度台抗字第624號裁定意旨參照）。
二、原裁定以抗告人即受刑人張育停所犯如附表所示各罪，先後
    經法院判處如附表所示之刑確定，且分屬得易科罰金及不得
    易科罰金之罪，經抗告人請求檢察官聲請定應執行刑。原審
    審酌卷附事證，認附表所示各罪，合於併罰之要件，檢察官
    之聲請適當，因而裁定如附表所示罪刑應執行有期徒刑8年1
    0月，固非無見。　　
三、惟查：　　
  ㈠抗告人因犯如附表所示41罪，先後經法院判處如附表所示之
    刑，均已確定在案，且原審法院為犯罪事實最後判決之法院
    ，有如附表所示之各該裁判書及本院被告前案紀錄表在卷可
    考。而抗告人請求就附表所示得易科罰金與不得易科罰金之
    罪合併定刑，亦有受刑人親自簽名之定刑聲請切結書在卷可
    憑。從而原裁定依檢察官之聲請，就附表所示41罪定應執行
    刑為有期徒刑8年10月，從形式上觀察，乃於各刑中之最長
    期（1年1月）以上、就編號1至21及24至26部分前定之執行
    刑（6年9月及9月）加計其他裁判宣告之刑之總和（9年7月
    ）以下，定其應執行之刑，雖未逾越刑法第51條第5款所定
    限制。
  ㈡然附表所示各罪，均為普通竊盜或加重竊盜罪，均係於106年
    9月間至11月間所為，犯罪時間密接、手法近似，具高度重
    複性，各罪之獨立性較低，且俱屬侵害財產法益之犯罪，與
    侵害不可回復性之個人專屬法益之犯罪顯然有別，而行為人
    透過各罪所顯示之人格面亦無不同，又其各次犯罪獲利不多
    ，責任非難重複程度甚高。揆諸前揭說明，應於酌定應執行
    刑時考量上情並反映於所定刑度，俾貫徹罪刑相當原則，以
    維護公平正義、法律秩序之理念及目的。原裁定疏未審酌及
    此，遽就附表所示罪刑定應執行刑為有期徒刑8年10月，難
    謂符合比例原則、罪刑相當原則等內部界限，所為刑罰裁量
    職權之行使，自非妥適。抗告意旨指摘原裁定不當，為有理
    由。
  ㈢原裁定既有上開不當，自應予撤銷，為免發回原審法院更行
    裁定，徒增司法資源之耗費，爰自為裁定。檢察官依抗告人
    請求，聲請就附表所示各罪所處之刑，定其應執行刑，於法
    尚無不合，並斟酌抗告人犯罪之情節、行為之期間、次數、
    態樣、手段、動機、侵害法益性質、抗告人之人格及犯罪傾
    向等情，而為整體非難評價，基於罪責相當之要求，在內、
    外部性界限範圍內，適當反應其整體犯罪行為之不法與罪責
    程度、人格特性及對其施以矯正之必要性，定其應執行刑如
    主文第2項所示。
四、依刑事訴訟法第413條、第477條第1項，刑法第50條第2項、
    第53條、第51條第5款，裁定如主文。
中　　華　　民　　國　　111 　年　　10　　月　　18　　日
                  刑事第十五庭  審判長法　官  陳芃宇
                                      法　官  曹馨方
                                      法　官  余銘軒
以上正本證明與原本無異。
不得再抗告。
                                      書記官  邱紹銓
中　　華　　民　　國　　111 　年　　10　　月　　19　　日